臺灣高等法院刑事裁定　　　　　　　　　100年度抗字第192號
抗　告　人
即　被　告　詹奕甄原名詹淑雯.
上列抗告人即被告因犯傷害罪等案件，不服臺灣板橋地方法院中
華民國100 年1 月24日羈押裁定（99年度易字第2707號），提起
抗告，本院裁定如下：
    主  文
抗告駁回。
    理  由
一、原裁定意旨略以：抗告人即被告詹奕甄（簡稱被告）經第二
    次通緝到案經原審訊問後，認犯罪嫌疑重大，有事實足認有
    逃亡之虞，應予羈押。
二、抗告意旨略以：被告承認有因事而傷人，但便當店老闆與三
    名警員也有行為過當之處；被告始終都在現居住地居住，不
    到庭之緣由係因未收到法院傳票信件，並非逃亡，亦無理由
    逃亡，爰請撤銷羈押之處分，被告會依傳票時間準時出庭云
    云。
三、按被告經法官訊問後，認為犯罪嫌疑重大，而有逃亡或有事
    實足認為有逃亡之虞者，非予羈押，顯難進行追訴、審判或
    執行，得羈押之，刑事訴訟法第101 條第1 項第1 款定有明
    文。而法院對被告執行羈押，本質上係為使訴訟程序得以順
    利進行，或為保全證據，或為保全對被告刑罰之執行，而對
    被告所實施剝奪人身自由之強制處分，而被告有無羈押之必
    要，法院僅須審查被告犯罪嫌疑是否重大、有無羈押原因以
    及有無賴羈押以保全偵審或執行之必要，由法院就具體個案
    情節予以斟酌決定，故有無羈押之必要性，得否以具保、責
    付、限制住居替代羈押，均屬事實審法院得自由裁量、判斷
    之職權，苟其此項裁量、判斷，並不悖乎通常一般人日常生
    活之經驗法則或論理法則，且就客觀情事觀察，法院羈押之
    裁定，在目的與手段間之衡量並無明顯違反比例原則情形，
    即無違法或不當可言，而不得任意指摘其為違法，據為提起
    抗告之合法理由。
四、經查，本件被告因傷害等案件，經檢察官提起公訴，原審於
    民國99年10月28日行準備程序時，經合法傳喚，被告因未遵
    期到庭應訊，經原審拘提無著後，於同年11月19日予以通緝
    ，嗣於同年月21日先後經警緝獲及原審法院命限制住居，同
    年月24日由原審法院撤銷通緝在案；詎被告又於原審99年12
    月20日準備程序期日經合法傳喚無正當理由不到庭，再經原
    審法院於100 年1 月21日發布通緝，於同年月23日經警查獲
    歸案等情，有原審法院送達證書、刑事報到單、準備程序筆
    錄、訊問筆錄、被告個人基本資料查詢結果、本院被告在監
    在押全國紀錄表、拘票、通緝書、撤銷通緝書、新北市政府
    警察局新莊分局解送人犯報告書、移送書等在卷可稽（見原
    審影卷），原審經訊問後，因認被告犯罪嫌疑重大，且經二
    次通緝，有事實足認其有逃亡之虞，並有羈押必要，而依刑
    事訴訟法第101 條第1 項第1 款規定於100 年1 月24日執行
    羈押，經核尚無違反經驗法則、論理法則之處，亦未違反比
    例原則，所為裁定，並無違誤。被告抗告意旨以其均居住於
    現址，係因未收到法院傳票才不到庭，並非逃亡云云，尚不
    足採，揆諸前揭說明，本件抗告，為無理由，應予駁回。
五、據上論結，應依刑事訴訟法第412 條，裁定如主文。
中    華    民    國    100    年    2    月    22    日
                  刑事第十九庭  審判長法  官 鄧振球
                                      法  官 張江澤
                                      法  官 潘翠雪
以上正本證明與原本無異。
不得再抗告。
                                      書記官 朱家賢
中    華    民    國   100    年    2     月    24    日